臺灣高雄地方法院刑事判決　　　　　　94年度簡上字第838 號
　　上　訴　人
　　即　被　告　甲○○
上列上訴人因被告贓物案件，不服本院高雄簡易庭中華民國94年
8 月23日93年度簡字第4669號所為第一審判決（聲請簡易判決處
刑書案號：臺灣高雄地方法院檢察署93年度偵字第6876號），提
起上訴，本院管轄之第二審合議庭判決如下：
      主  文
上訴駁回。
      事實及理由
一、本案經本院審理結果，認原審判決認事用法及量刑均無不當
    ，應予維持，並引用原審判決書記載之事實、證據及理由（
    如附件）。
二、上訴人上訴意旨以：上訴人即被告甲○○於偵查中未否認有
    使用原審判決附表編號1 至編號3 所示之機車，惟矢口否認
    有何收受贓物之罪嫌，辯稱：附表編號1 、2 所示之機車係
    向友人綽號「木成」所借；附表編號3 所示之機車係向友人
    「郭崇文」所借，上揭事實有證人吳佩真可證，然原審判決
    未經傳訊。另上訴人先後多次騎乘贓車為警查獲，猶不知向
    機車來源之人索取行車執照或聯絡方法，乃因當時認為無此
    必要，非對上開機車係贓物已有預見及認識，不應認上訴人
    於主觀上有收受贓物之認識及意欲等語。
三、經查，上訴人聲請傳訊證人吳佩真，欲證明上訴人對於上開
    機車來源係向友人所借，然證人吳佩真業於偵查中結證：不
    曾借上訴人機車（見93年度偵字第6876號卷第29頁，依刑事
    訴訟法第159 條之1 第2 項之規定得為證據）。核與上訴人
    於本院審理時所辯矛盾（見本院93年度簡字第4669號卷第34
    頁），是上訴人聲請傳喚證人吳佩真之待證事項，已無調查
    之必要，另上訴人對於附表1 至3 所示機車之來源，無法提
    出合理之交代，被告所辯，實無足採。是本件事證明確，上
    訴人確有收受贓物之犯行，應依法論科。
四、核被告甲○○所為，係犯刑法第349 條第1 項之收受贓物罪
    。被告3 次收受贓物犯行，時間緊接，方法相同，觸犯構成
    要件相同之罪名，顯係基於概括犯意所為，係連續犯，應依
    刑法第56條規定論以1 罪，並依法加重其刑。而被告前於88
    年間因偽造文書案件，經本院89年度易字第822 號判決處有
    期徒刑3 月確定，甫於89年10月11日執行完畢，有臺灣高等
    法院被告前案紀錄表在卷可稽，其於5 年內再犯本件有期徒
    刑以上之罪，為累犯，應依刑法第47條規定加重其刑，並遞
    加重之。原審依刑法第349 條第1 項規定，並審酌被告連續
    收受贓物之行為，不僅增加追贓之困難性，更促使財產犯罪
    之發生率，並造成被害人身心及財產上之損害，該3 部機車
    雖均已經被害人領回，然被告犯後迄今均否認犯行及機車價
    值等一切情狀，量處如主文所示之刑，並諭知易科罰金之折
    算標準，以期自新。本院認原審認事用法，均無違誤，量刑
    亦屬允當。上訴人否認犯罪，提起上訴，指摘原判決不當，
    為無理由，應予駁回。
五、按被告經合法傳喚，無正當理由不到庭者，得不待其陳述，
    逕行判決，刑事訴訟法第371 條定有明文。又依同法第455
    條之1 第1 項、第3 項之規定，上訴人對簡易判決有不服者
    ，得上訴於管轄之第二審地方法院合議庭，並規定，準用同
    法第3 編第1 章及第2 章之規定。是以本案上訴人經本院合
    法傳喚，無正當理由不到庭，爰不待其陳述，逕行判決，併
    此敘明。
據上論斷，應依刑事訴訟法第455 條之1 第1 項、第3 項、第36
8 條、第371 條、第373 條，判決如主文。
本案經檢察官乙○○到庭執行職務。
中　　華　　民　　國　　94　　年　　12　　月　　28　　日
                  刑事第二庭審判長法  官  邱永貴
         　　                     法  官  張茹棻
         　　                     法  官  何佩陵
以上正本證明與原本無異。
不得上訴。
中　　華　　民　　國　　94　　年　　12　　月　　28　　日
                                  書記官  張家瑜
附錄法條
中華民國刑法第349 條
收受贓物者，處3 年以下有期徒刑、拘役或500 元以下罰金。搬
運、寄藏、故買贓物或為牙保者，處5 年以下有期徒刑、拘役或
科或併科1 千元以下罰金。
因贓物變得之財物，以贓物論。
